【裁判字號】    98,訴緝,280
【裁判日期】    980729
【裁判案由】    偽造文書
【裁判全文】
臺灣臺中地方法院刑事判決             98年度訴緝字第280號
公  訴  人  臺灣臺中地方法院檢察署檢察官
被      告  乙○○
上列被告因偽造文書案件，經檢察官提起公訴（97年度偵字第97
54、12967 、13659 號），被告於準備程序中就被訴事實為有罪
之陳述，經告知簡式審判程序之旨，並聽取公訴人、被告之意見
後，由本院合議庭裁定由受命法官獨任進行簡式審判程序，判決
如下：
    主  文
乙○○犯行使偽造私文書罪，累犯，處有期徒刑月，如易科罰
金，以新臺幣壹仟元折算壹日。附表所示偽造之「甲○○」簽名
共貳拾枚及指印共伍拾枚，均沒收。
    事實及理由
一、犯罪事實：乙○○曾犯偽造有價證券罪，經法院判處有期徒
    刑3 年6 月確定，於民國95年4 月25日假釋縮刑期滿，以已
    執行論。其於97年1 月29日因違反毒品危害防制條例案件，
    經臺中市警察局第一分局民權派出所查獲，詎乙○○為避免
    受罰，竟向執行員警邱柏軒、張哲維謊稱其姓名為甲○○，
    並提供甲○○個人基本資料給執行員警，且接續在臺中市警
    察局第一分局調查筆錄（97年1 月29日18時18分）、臺中市
    警察局第一分局97年1 月29日搜索扣押筆錄、臺中市警察局
    第一分局97年1 月29日扣押物品目錄表、臺中市警察局第一
    分局逮捕通知書（97年1 月29日16時）、臺中市警察局第一
    分局公務電話紀錄表、現場圖、現場照片、臺中市警察局第
    一分局採集尿液鑑定同意書（97年1 月29日）、臺中市警察
    局第一分局委託驗尿液代號與真實姓名對照表、臺中市警察
    局第一分局偵辦甲○○毒品案查扣行動電話扣案前10通話紀
    錄一覽表、指紋卡片、嫌疑人照片（即乙○○照片）、口卡
    片、臺中市「警察機關（地檢署）查獲特定族群愛滋病防治
    衛教及篩檢工作」名冊、臺灣臺中地方法院檢察署97年度內
    勤字第5 號97年1 月30日上午0 時28分訊問筆錄上，偽造甲
    ○○之簽名及捺指印（詳如附表所示），足以生損害於檢警
    機關偵辦案件之正確性及甲○○。
二、證據名稱：
  (一)被告乙○○於本院準備程序及審理中之自白。
  (二)證人即警員邱柏軒、張哲維偵查中之證述。
  (三)被告之自首狀1 份、臺中市警察局第一分局調查筆錄（97年
    1 月29日18時18分）、臺中市警察局第一分局97年1 月29日
    搜索扣押筆錄、臺中市警察局第一分局97年1 月29日扣押物
    品目錄表、臺中市警察局第一分局逮捕通知書（97年1 月29
    日16時）、臺中市警察局第一分局公務電話紀錄表、現場圖
    、現場照片、臺中市警察局第一分局採集尿液鑑定同意書（
    97年1 月29日）、臺中市警察局第一分局委託驗尿液代號與
    真實姓名對照表、臺中市警察局第一分局偵辦甲○○毒品案
    查扣行動電話扣案前10通話紀錄一覽表、指紋卡片、嫌疑人
    照片（即乙○○照片）、口卡片、臺中市「警察機關（地檢
    署）查獲特定族群愛滋病防治衛教及篩檢工作」名冊、臺灣
    臺中地方法院檢察署97年度內勤字第5 號97年1 月30日上午
    0 時28分訊問筆錄各1份。
三、適用之法律
  (一)刑事訴訟法第273 條之1 第1 項、第299 條第1 項前段、第
    310 條之2 、第454 條第1 項。
  (二)刑法第216 條、第210 條、第219 條、第47條第1 項、第62
    條前段、第41條第1 項前段。
中    華    民    國    98    年    7     月    29    日
                        刑事第七庭  法  官  陳慧珊
上正本證明與原本無異。
如不服本判決，應於判決送達後10日內向本院提出上訴狀（應附
繕本），上訴於臺灣高等法院臺中分院。
                                    書記官  王嘉麒
中    華    民    國    98    年    7     月    29    日
【附錄本案論罪科刑法條】
刑法第210條：
偽造、變造私文書，足以生損害於公眾或他人者，處 5 年以下有
期徒刑。
刑法第216條：
行使第 210 條至第 215 條之文書者，依偽造、變造文書或登載
不實事項或使登載不實事項之規定處斷。
附表：
一臺中市警察局第一分局調查筆錄（97年1 月29日18時18分）上
  甲○○之簽名7 枚、指印18枚。
二臺中市警察局第一分局97年1 月29日搜索扣押筆錄上甲○○之
  簽名3 枚、指印3 枚。
三臺中市警察局第一分局97年1 月29日扣押物品目錄表上甲○○
  之簽名1 枚、指印1 枚。
四臺中市警察局第一分局逮捕通知書（97年1 月29日16時）上，
  甲○○之簽名1 枚、指印1 枚。
五臺中市警察局第一分局公務電話紀錄表上，甲○○之簽名1 枚
  、指印1 枚。
六現場圖上甲○○之簽名1枚、指印1 枚。
七現場照片上甲○○之簽名1枚、指印1 枚。
八臺中市警察局第一分局採集尿液鑑定同意書（97年1 月29日）
  上甲○○之簽名1 枚、指印1 枚。
九臺中市警察局第一分局委託驗尿液代號與真實姓名對照表（97
  年1 月29日16時）上甲○○之指印2 枚。
十臺中市警察局第一分局偵辦甲○○毒品案查扣行動電話扣案前
  10通話紀錄一覽表上甲○○之簽名2 枚、指印2 枚。
十一指紋卡片上甲○○之指印18枚（缺右小指）。
十二嫌疑人照片（即乙○○照片）上甲○○之簽名1 枚、指印1 枚
  。
十三口卡片上甲○○之簽名2 枚、指印2 枚。
十四臺中市「警察機關（地檢署）查獲特定族群愛滋病防治衛教及
  篩檢工作」名冊上甲○○之簽名1 枚、指印1 枚。
十五臺灣臺中地方法院檢察署97年度內勤字第5 號97年1 月30日上
  午0時28分訊問筆錄上甲○○之簽名1枚。


司法院資訊處製作；財團法人民間司法改革基金會備份。
